---
title: "TOEIC Grade"
author: "CHUNYI"
date: "2022-12-16"
output:
  html_document: default
  word_document: default
---

```{r, label = library, include = FALSE, echo = FALSE, results = 'hide', warning = FALSE, message = FALSE}
library(tidyverse)
library(dplyr)
library(agricolae)
library(ggpubr)
library(forcats)
library(stats)
setwd("D:/NTPU/110_2_Meeting/Project_toeic_code/")
```

```{r,  label = data}
Data <- read.csv("TOEIC_DATA.csv")
Data$class <- Data$class %>% as.factor()
```


# Q1 不同菁英班學生在多益前測、出席率、學期成績及多益後測上的差異情形

## Q1.1 不同菁英班學生多益 **多益前測** 之差異
```{r, label = Q1_data_pre}
model_q1_Pre <- aov(Pre_total_grade ~ class, data = Data)
summary(model_q1_Pre)
```

```{r}
model_q1_Pre_lsd <- LSD.test(model_q1_Pre , "class")
print(model_q1_Pre_lsd)
ggplot(Data, aes(class %>% ordered(model_q1_Pre_lsd$groups %>% row.names()), 
                                   y = Pre_total_grade)) + 
    stat_boxplot(alpha=0.2) + 
    xlab("class") +
    ylab("Previous total grade") +
    stat_summary(geom = 'text', 
                 label = model_q1_Pre_lsd$groups[,2], 
                 fun.y = max, size = 4, 
                 vjust=0, hjust =-1, color ="darkblue")
```

## Q1.2 不同菁英班學生多益 **出席率** 之差異
```{r, label = Q1_data_att}
model_q1_att <- aov(att_rate ~ class, data = Data)
summary(model_q1_att)
```

```{r}
model_q1_att_lsd <- LSD.test(model_q1_att , "class")
print(model_q1_att_lsd)
ggplot(Data, aes(class %>% ordered(model_q1_att_lsd$groups %>% row.names()),
                 y = att_rate)) + 
    stat_boxplot(alpha=0.2) + 
    xlab("class") +
    ylab("Attendance rate") +
    stat_summary(geom = 'text', 
                 label = model_q1_att_lsd$groups[,2], 
                 fun.y = max, size = 4, 
                 vjust=0, hjust =-1, color ="darkblue")
```


## Q1.3 不同菁英班學生多益 **學期成績** 之差異
```{r, label = Q1_data_sem}
model_q1_Sem <- aov(Semester_grade ~ class, data = Data)
summary(model_q1_Sem)
```

```{r}
model_q1_Sem_lsd <- LSD.test(model_q1_Sem , "class")
print(model_q1_Sem_lsd)

ggplot(Data, aes(class %>% ordered(model_q1_Sem_lsd$groups %>% row.names()),
                 y = Semester_grade)) + 
    stat_boxplot(alpha=0.2) + 
    xlab("class") +
    ylab("Semester grade") +
    stat_summary(geom = 'text', 
                 label = model_q1_Sem_lsd$groups[,2], 
                 fun.y = max, size = 4, 
                 vjust=0, hjust =-1, color ="darkblue")
```


## Q1.4 不同菁英班學生多益 **多益後測** 之差異
```{r, label = Q1_data_post}
model_q1_Post <- aov(Post_total_grade ~ class, data = Data)
summary(model_q1_Post)
```

```{r}
model_q1_Post_lsd <- LSD.test(model_q1_Post , "class")
print(model_q1_Post_lsd)
ggplot(Data, aes(class %>% ordered(model_q1_Post_lsd$groups %>% row.names()), 
                                   y = Pre_total_grade)) + 
    stat_boxplot(alpha=0.2) + 
    xlab("class") +
    ylab("Post total grade") +
    stat_summary(geom = 'text', 
                 label = model_q1_Post_lsd$groups[,2], 
                 fun.y = max, size = 4, 
                 vjust=0, hjust =-1, color ="darkblue")
```

# Q2 多益前測成績與多益後測成績的關聯性（聽力/閱讀/總分 需分開做）
```{r}
data_Q2 <- Data %>% select(att_rate,
                           Pre_listing_grade,
                           Pre_reading_grade,
                           Pre_total_grade,
                           Post_listing_grade,
                           Post_reading_grade,
                           Post_total_grade,
                           Semester_grade,
                           class)

data_Q2 <- data_Q2 %>% na.omit()
print(dim(data_Q2))

pairs(data_Q2)
```

```{r, label = Q2_cor}
cor_listing <- cor(data_Q2$Pre_listing_grade, 
                   data_Q2$Post_listing_grade) %>% round(4)
cor.test(data_Q2$Pre_listing_grade, 
         data_Q2$Post_listing_grade, 
         method="pearson")

cor_reading <- cor(data_Q2$Pre_reading_grade, 
                   data_Q2$Post_reading_grade)%>% round(4)
cor.test(data_Q2$Pre_reading_grade, 
         data_Q2$Post_reading_grade,
         method="pearson")

cor_total <- cor(data_Q2$Pre_total_grade, 
                 data_Q2$Post_total_grade)%>% round(4)
cor.test(data_Q2$Pre_total_grade, 
         data_Q2$Post_total_grade,
         method="pearson")
```

```{r}
par(pty = "s")
plot(data_Q2$Pre_listing_grade, data_Q2$Post_listing_grade,
     main = paste("Listing grade", "(Pearson correlation:", cor_listing, ")"),
     xlab = "Pre-testing", ylab = "Post-testing")

plot(data_Q2$Pre_reading_grade, data_Q2$Post_reading_grade,
     main = paste("Reading grade", "(Pearson correlation:", cor_reading, ")"),
     xlab = "Pre-testing", ylab = "Post-testing")

plot(data_Q2$Pre_total_grade, data_Q2$Post_total_grade,
     main = paste("Total grade", "(Pearson correlation:", cor_total, ")"),
     xlab = "Pre-testing", ylab = "Post-testing")
```


## Q2.1 多益前測成績可以多少程度預測多益後測成績？不同班是否有差異？
### Q2.1.1 多益前測成績可以多少程度預測多益後測成績？
```{r}
lm_fit_listing <- lm(Post_listing_grade ~ Pre_listing_grade, data = data_Q2)
summary(lm_fit_listing)

lm_fit_reading <- lm(Post_reading_grade ~ Pre_reading_grade, data = data_Q2)
summary(lm_fit_reading)

lm_fit_total <- lm(Post_total_grade ~ Pre_total_grade, data = data_Q2)
summary(lm_fit_total)
```

### Q2.1.2 不同班的成績預測上是否有差異
```{r}
data_Q2$class_1 <- ifelse(data_Q2$class == "1", 1, 0)
data_Q2$class_2 <- ifelse(data_Q2$class == "2", 1, 0)
data_Q2$class_3 <- ifelse(data_Q2$class == "3", 1, 0)
data_Q2$class_4 <- ifelse(data_Q2$class == "4", 1, 0)
```

```{r}
lm_fit_listing_class <- lm(Post_listing_grade ~ Pre_listing_grade + 
                             class_1 + 
                             class_2 + 
                             class_3 + 
                             Pre_listing_grade*class_1 + 
                             Pre_listing_grade*class_2 +
                             Pre_listing_grade*class_3 , 
                           data = data_Q2)
summary(lm_fit_listing_class)

lm_fit_reading_class <- lm(Post_reading_grade ~ Pre_reading_grade + 
                             class_1 + 
                             class_2 + 
                             class_3 + 
                             Pre_reading_grade*class_1 + 
                             Pre_reading_grade*class_2 +
                             Pre_reading_grade*class_3, data = data_Q2)
summary(lm_fit_reading_class)

lm_fit_Total_class <- lm(Post_total_grade ~ Pre_total_grade + 
                           class_1 + 
                           class_2 + 
                           class_3 +
                           Pre_total_grade*class_1 + 
                           Pre_total_grade*class_2 +
                           Pre_total_grade*class_3, data = data_Q2)
summary(lm_fit_Total_class)
```

```{r}
ggplot(Data, aes(x = Pre_listing_grade, 
                 y = Post_listing_grade, 
                 color = class)) +
  geom_point() +
  ggtitle("Listing grade group by class")

ggplot(Data, aes(x = Pre_reading_grade, 
                 y = Post_reading_grade, 
                 color = class)) +
  geom_point() +
  ggtitle("Reading grade group by class")

ggplot(Data, aes(x = Pre_total_grade, 
                 y = Post_total_grade, 
                 color = class)) +
  geom_point() +
  ggtitle("Total grade group by class")
```

## Q2.2 多益後測成績是否會受到出席率或學期成績的影響？
```{r}
lm_fit_listing_2 <- lm(Post_listing_grade ~ att_rate + Semester_grade, 
                       data = data_Q2)
summary(lm_fit_listing_2)

lm_fit_reading_2 <- lm(Post_reading_grade ~ att_rate + Semester_grade, 
                       data = data_Q2)
summary(lm_fit_reading_2)

lm_fit_total_2 <- lm(Post_total_grade ~ att_rate + Semester_grade,
                     data = data_Q2)
summary(lm_fit_total_2)
```


# Q3 不同菁英班學生在「期末調查問卷」的整體反應差異
```{r}
data_Q3 <- read.csv("Q3_data.csv")
```

## Q3.1 差異性（感到恐懼的人對於教學、課程內容滿意度、英檢加強班、出國留學有無顯著低於感到期待的人？）
```{r}
data_Q3$part1_feel <- ifelse(data_Q3$part1_x1 < data_Q3$part1_x2, 
                             "fear",
                             ifelse(data_Q3$part1_x1 > data_Q3$part1_x2,
                                    "exciting", "blance")) %>% 
  factor(levels = c("fear", "blance", "exciting"))

data_Q3$class <- data_Q3$college %>% as.factor()
levels(data_Q3$class) <- c("1", "2", "3", "4", "4")

Q3_data_diff <- subset(data_Q3, part1_feel != "blance")

print(paste("number of fear:",
            length(which(data_Q3$part1_feel == "fear"))))
print(paste("number of exciting:",
            length(which(data_Q3$part1_feel == "exciting"))))
print(paste("number of blance:",
            length(which(data_Q3$part1_feel == "blance"))))
```
- 我在大一菁英班課程開始前，感到很期待
```{r}
model_q3_feel <- aov(part1_x1 ~ class, data = data_Q3)
summary(model_q3_feel)
chisq.test(table(data_Q3$class, data_Q3$part1_x1))
```

```{r}
model_q3_feel_lsd <- LSD.test(model_q3_feel, "class")
print(model_q3_feel_lsd)
ggplot(data_Q3, aes(class %>% ordered(model_q3_feel_lsd$groups %>% row.names()), 
                                   y = part1_x1)) + 
    stat_boxplot(alpha=0.2) + 
    xlab("class") +
    stat_summary(geom = 'text', 
                 label = model_q3_feel_lsd$groups[,2], 
                 fun.y = max, size = 4, 
                 vjust=0, hjust =-1, color ="darkblue")

```

- 我在大一菁英班課程開始前，感到很恐懼
```{r}
model_q3_feel <- aov(part1_x2 ~ class, data = data_Q3)
summary(model_q3_feel)
chisq.test(table(data_Q3$class, data_Q3$part1_x2))
```

```{r}
model_q3_feel_lsd <- LSD.test(model_q3_feel, "class")
print(model_q3_feel_lsd)
ggplot(data_Q3, aes(class %>% ordered(model_q3_feel_lsd$groups %>% row.names()), 
                                   y = part1_x2)) + 
    stat_boxplot(alpha=0.2) + 
    xlab("class") +
    stat_summary(geom = 'text', 
                 label = model_q3_feel_lsd$groups[,2], 
                 fun.y = max, size = 4, 
                 vjust=0, hjust =-1, color ="darkblue")
```


## Q3.1.1 教學
### 我喜歡老師的教學方式
```{r}
fe <- subset(data_Q3, part1_feel == "fear") %>% select(part2_x1)
ex <- subset(data_Q3, part1_feel == "exciting") %>% select(part2_x1)
t.test(fe, ex,alternative = "less")
chisq.test(table(data_Q3$part1_feel, data_Q3$part2_x1))
```

### 我覺得老師的授課內容符合我的需求
```{r}
fe <- subset(data_Q3, part1_feel == "fear") %>% select(part2_x2)
ex <- subset(data_Q3, part1_feel == "exciting") %>% select(part2_x2)
t.test(fe, ex,alternative = "less")
chisq.test(table(data_Q3$part1_feel, data_Q3$part2_x2))
```

## Q3.1.2 課程內容滿意度
### 整體而言，我認為從本次課程中學到很多
```{r}
fe <- subset(data_Q3, part1_feel == "fear") %>% select(part3_x1)
ex <- subset(data_Q3, part1_feel == "exciting") %>% select(part3_x1)
t.test(fe, ex,alternative = "less")
chisq.test(table(data_Q3$part1_feel, data_Q3$part3_x1))
```

### 我覺得本次課程的難易度符合我的需求
```{r}
fe <- subset(data_Q3, part1_feel == "fear") %>% select(part3_x2)
ex <- subset(data_Q3, part1_feel == "exciting") %>% select(part3_x2)
t.test(fe, ex,alternative = "less")
chisq.test(table(data_Q3$part1_feel, data_Q3$part3_x2))
```

### 我覺得本次課程給我的壓力很大
```{r}
fe <- subset(data_Q3, part1_feel == "fear") %>% select(part3_x3)
ex <- subset(data_Q3, part1_feel == "exciting") %>% select(part3_x3)
t.test(ex, fe, alternative = "less")
chisq.test(table(data_Q3$part1_feel, data_Q3$part3_x3))
```


## Q3.1.3 英檢加強班
### 我希望學校能多開設英檢加強班
```{r}
fe <- subset(data_Q3, part1_feel == "fear") %>% select(part5_x1)
ex <- subset(data_Q3, part1_feel == "exciting") %>% select(part5_x1)
t.test(fe, ex,alternative = "less")
chisq.test(table(data_Q3$part1_feel, data_Q3$part5_x1))
```

### 我希望以後能繼續參加英文菁英班或英檢加強班等相關課程
```{r}
fe <- subset(data_Q3, part1_feel == "fear") %>% select(part5_x2)
ex <- subset(data_Q3, part1_feel == "exciting") %>% select(part5_x2)
t.test(fe, ex,alternative = "less")
chisq.test(table(data_Q3$part1_feel, data_Q3$part5_x2))
```



## Q3.1.4 出國留學
### 我希望在大學四年期間有機會能夠出國交換/研習/實習
```{r}
fe <- subset(data_Q3, part1_feel == "fear") %>% select(part6_x1)
ex <- subset(data_Q3, part1_feel == "exciting") %>% select(part6_x1)
t.test(fe, ex,alternative = "less")
chisq.test(table(data_Q3$part1_feel, data_Q3$part6_x1))
```


## Q3.2 教學滿意度
- 我喜歡老師的教學方式
```{r}
model_q3_edu <- aov(part2_x1 ~ class, data = data_Q3)
summary(model_q3_edu)
chisq.test(table(data_Q3$class, data_Q3$part2_x1))
```

```{r}
model_q3_edu_lsd <- LSD.test(model_q3_edu, "class")
print(model_q3_edu_lsd)
ggplot(data_Q3, aes(class %>% ordered(model_q3_edu_lsd$groups %>% row.names()), 
                                   y = part2_x1)) + 
    stat_boxplot(alpha=0.2) + 
    xlab("class") +
    stat_summary(geom = 'text', 
                 label = model_q3_edu_lsd$groups[,2], 
                 fun.y = max, size = 4, 
                 vjust=0, hjust =-1, color ="darkblue")
```

- 我覺得老師的授課內容符合我的需求
```{r}
model_q3_edu <- aov(part2_x2 ~ class, data = data_Q3)
summary(model_q3_edu)
chisq.test(table(data_Q3$class, data_Q3$part2_x2))
```

```{r}
model_q3_edu_lsd <- LSD.test(model_q3_edu, "class")
print(model_q3_edu_lsd)
ggplot(data_Q3, aes(class %>% ordered(model_q3_edu_lsd$groups %>% row.names()), 
                                   y = part2_x2)) + 
    stat_boxplot(alpha=0.2) + 
    xlab("class") +
    stat_summary(geom = 'text', 
                 label = model_q3_edu_lsd$groups[,2], 
                 fun.y = max, size = 4, 
                 vjust=0, hjust =-1, color ="darkblue")
```


## Q3.3 課程內容滿意度
- 整體而言，我認為從本次課程中學到很多
```{r}
model_q3_3 <- aov(part3_x1 ~ class, data = data_Q3)
summary(model_q3_3)
chisq.test(table(data_Q3$class, data_Q3$part3_x1))
```

```{r}
model_q3_3_lsd <- LSD.test(model_q3_3, "class")
print(model_q3_3_lsd)
ggplot(data_Q3, aes(class %>% ordered(model_q3_3_lsd$groups %>% row.names()), 
                                   y = part3_x1)) + 
    stat_boxplot(alpha=0.2) + 
    xlab("class") +
    stat_summary(geom = 'text', 
                 label = model_q3_3_lsd$groups[,2], 
                 fun.y = max, size = 4, 
                 vjust=0, hjust =-1, color ="darkblue")
```

- 我覺得本次課程的難易度符合我的需求
```{r}
model_q3_3 <- aov(part3_x2 ~ class, data = data_Q3)
summary(model_q3_3)
chisq.test(table(data_Q3$class, data_Q3$part3_x2))
```

```{r}
model_q3_3_lsd <- LSD.test(model_q3_3, "class")
print(model_q3_3_lsd)
ggplot(data_Q3, aes(class %>% ordered(model_q3_3_lsd$groups %>% row.names()), 
                                   y = part3_x2)) + 
    stat_boxplot(alpha=0.2) + 
    xlab("class") +
    stat_summary(geom = 'text', 
                 label = model_q3_3_lsd$groups[,2], 
                 fun.y = max, size = 4, 
                 vjust=0, hjust =-1, color ="darkblue")
```

- 我覺得本次課程給我的壓力很大
```{r}
model_q3_3 <- aov(part3_x3 ~ class, data = data_Q3)
summary(model_q3_3)
chisq.test(table(data_Q3$class, data_Q3$part3_x3))
```

```{r}
model_q3_3_lsd <- LSD.test(model_q3_3, "class")
print(model_q3_3_lsd)
ggplot(data_Q3, aes(class %>% ordered(model_q3_3_lsd$groups %>% row.names()), 
                                   y = part3_x3)) + 
    stat_boxplot(alpha=0.2) + 
    xlab("class") +
    stat_summary(geom = 'text', 
                 label = model_q3_3_lsd$groups[,2], 
                 fun.y = max, size = 4, 
                 vjust=0, hjust =-1, color ="darkblue")
```

## Q3.4 自信心
- 參加本次課程使我的英文進步
```{r}
model_q3_conf <- aov(part4_x1 ~ class, data = data_Q3)
summary(model_q3_conf)
chisq.test(table(data_Q3$class, data_Q3$part4_x1))
```

```{r}
model_q3_conf_lsd <- LSD.test(model_q3_conf, "class")
print(model_q3_conf_lsd)
ggplot(data_Q3, aes(class %>% ordered(model_q3_conf_lsd$groups %>% row.names()), 
                                   y = part4_x1)) + 
    stat_boxplot(alpha=0.2) + 
    xlab("class") +
    stat_summary(geom = 'text', 
                 label = model_q3_conf_lsd$groups[,2], 
                 fun.y = max, size = 4, 
                 vjust=0, hjust =-1, color ="darkblue")
```

- 參加本次課程後會想再挑戰考更高分
```{r}
model_q3_conf <- aov(part4_x2 ~ class, data = data_Q3)
summary(model_q3_conf)
chisq.test(table(data_Q3$class, data_Q3$part4_x2))
```

```{r}
model_q3_conf_lsd <- LSD.test(model_q3_conf, "class")
print(model_q3_conf_lsd)
ggplot(data_Q3, aes(class %>% ordered(model_q3_conf_lsd$groups %>% row.names()), 
                                   y = part4_x2)) + 
    stat_boxplot(alpha=0.2) + 
    xlab("class") +
    stat_summary(geom = 'text', 
                 label = model_q3_conf_lsd$groups[,2], 
                 fun.y = max, size = 4, 
                 vjust=0, hjust =-1, color ="darkblue")
```

- 參加本次課程後增進了我對英文的學習動機與信心
```{r}
model_q3_conf <- aov(part4_x3 ~ class, data = data_Q3)
summary(model_q3_conf)
chisq.test(table(data_Q3$class, data_Q3$part4_x3))
```

```{r}
model_q3_conf_lsd <- LSD.test(model_q3_conf, "class")
print(model_q3_conf_lsd)
ggplot(data_Q3, aes(class %>% ordered(model_q3_conf_lsd$groups %>% row.names()), 
                                   y = part4_x3)) + 
    stat_boxplot(alpha=0.2) + 
    xlab("class") +
    stat_summary(geom = 'text', 
                 label = model_q3_conf_lsd$groups[,2], 
                 fun.y = max, size = 4, 
                 vjust=0, hjust =-1, color ="darkblue")
```



## Q3.5 對於英檢加強班的態度
- 我希望學校能多開設英檢加強班
```{r}
model_q3_Intensive <- aov(part5_x1 ~ class, data = data_Q3)
summary(model_q3_Intensive)
chisq.test(table(data_Q3$class, data_Q3$part5_x1))
```

```{r}
model_q3_Intensive_lsd <- LSD.test(model_q3_Intensive, "class")
print(model_q3_Intensive_lsd)
ggplot(data_Q3, aes(class %>% ordered(model_q3_Intensive_lsd$groups %>% row.names()), 
                                   y = part5_x1)) + 
    stat_boxplot(alpha=0.2) + 
    xlab("class") +
    stat_summary(geom = 'text', 
                 label = model_q3_Intensive_lsd$groups[,2], 
                 fun.y = max, size = 4, 
                 vjust=0, hjust =-1, color ="darkblue")
```

- 我希望以後能繼續參加英文菁英班或英檢加強班等相關課程
```{r}
model_q3_Intensive <- aov(part5_x2 ~ class, data = data_Q3)
summary(model_q3_Intensive)
chisq.test(table(data_Q3$class, data_Q3$part5_x2))
```

```{r}
model_q3_Intensive_lsd <- LSD.test(model_q3_Intensive, "class")
print(model_q3_Intensive_lsd)
ggplot(data_Q3, aes(class %>% ordered(model_q3_Intensive_lsd$groups %>% row.names()), 
                                   y = part5_x2)) + 
    stat_boxplot(alpha=0.2) + 
    xlab("class") +
    stat_summary(geom = 'text', 
                 label = model_q3_Intensive_lsd$groups[,2], 
                 fun.y = max, size = 4, 
                 vjust=0, hjust =-1, color ="darkblue")
```

- 如果以後有英文菁英班相關課程，我最想參加的類型是
```{r}
data_Q3$part5_x3_class <- data_Q3$part5_x3 %>% as.factor()
class_level <- c("n", "a", "ac", "n", "b", "ab","abc", "abd", "abcd", "c", "n","d", "ad", "acd", "cd")
levels(data_Q3$part5_x3_class) <- class_level

part5_x3_table <- table(data_Q3$class,
                        data_Q3$part5_x3_class %>% 
                          ordered(c("n","a", "b","c","d", 
                                    "ab","ac","ad","cd",
                                    "abc","abd","acd","abcd")))
(part5_x3_table)
chisq.test(part5_x3_table)
apply(part5_x3_table , 2, sum)
```

## Q3.6 對於出國留學的態度
- 我希望在大學四年期間有機會能夠出國交換/研習/實習
```{r}
model_q3_exch <- aov(part6_x1 ~ class, data = data_Q3)
summary(model_q3_exch)
chisq.test(table(data_Q3$class, data_Q3$part6_x1))
```

```{r}
model_q3_exch_lsd <- LSD.test(model_q3_exch, "class")
print(model_q3_exch_lsd)
ggplot(data_Q3, aes(class %>% ordered(model_q3_exch_lsd$groups %>% row.names()), 
                                   y = part6_x1)) + 
    stat_boxplot(alpha=0.2) + 
    xlab("class") +
    stat_summary(geom = 'text', 
                 label = model_q3_exch_lsd$groups[,2], 
                 fun.y = max, size = 4, 
                 vjust=0, hjust =-1, color ="darkblue")
```

- 我對於去哪些國家交換/研習/實習有興趣（請用逗點隔開）
```{r}
data_Q3_exch <- read.csv("Q3_exch.csv")
data_Q3_exch_set <- data.frame(
  country = data_Q3_exch,
  class = data_Q3$class
)

chisq.test(table(data_Q3_exch_set$class,
                 data_Q3_exch_set$country))
apply(table(data_Q3_exch_set$country, 
            data_Q3_exch_set$class), 1, sum)
```

## 排名檢測
```{r}
rank_data <- c(2.5, 2.5,   4,  4,  4,  4, 1.5, 4,   4,   4, 2.5, 2.5, 2.5,
               2.5, 2.5, 2.5,  2,  2,  3, 1.5, 2, 1.5, 1.5, 2.5, 2.5, 2.5,
               2.5, 2.5,   1,  2,  2,  1,   3, 2, 1.5, 1.5, 2.5, 2.5, 2.5,
               2.5, 2.5, 2.5,  2,  2,  2,   4, 2,   3,   3, 2.5, 2.5, 2.5)

trt <- c(rep(c("1", "2", "3", "4"), each = 13))
block <- c(rep(c("A", "B", "C", "D", "E", "F", "G", "H", "I", "J", "K", "L", "M"), 4))

rank_fit <- friedman.test(rank_data, trt, block)
summary(rank_fit)
matrix(rank_data, 13, 4) %>% apply(2,mean)

rank_dataset <- data.frame(
  Data = rank_data,
  Trt = trt,
  Block = block
)

ggplot(rank_dataset, aes(x = Trt, y = Data)) + 
    stat_boxplot(alpha=0.2) + 
    xlab("class") + 
    ylab("satisfaction ranking ")
```
